# 利息资本化问题

提问人：zhaozefa 时间：2011-12-17 11:10:59
最近审了一个房地产企业，遇到这么两种情况： 1 、甲小区，1-5月份工程发生 1 亿，同年 6 月借款 3 亿，借款用途注明用于该工程，且置换该工程以前支付的资金；客户在计算利息资本化时，基数是按工程累计发生金额计算，把1-5月份的发生数算了进去； 2 、乙小区，分四期开发，成本可以明确区分，占用借款资金 4 个亿，借款用途资金周转； 工程情况： 1 、 2 期去年竣工备案预售； 3期今年开发 4 期未动 因为 1 、 2 期累计发生额超过 4 个亿，去年 4 个亿的利息全部资本化；今年开发 3 期，客户把 4 亿的利息全部资本化，理由是 4 亿资金置换以前工程发生支出；但今年 3 期累计发生 1 亿；加上之前摊到 3 期的土地款，累计金额才 3 亿； 4 期土地款 2 亿元
对于第一种情况处理，合同上面明确写明了用途，就认可企业做法，按累计发生额给他资本化；如果没有该条款是否能够这样做，我自己认为不行，工程支出发生在借款之前，该资金没有占用。 第二种情况，我认为能够算入利息资本化的基数只能是 1 亿，之前 1 、 2期占用了 4 亿资金，现在已经竣工备案，不能再资本化； 3 期占用 4 亿资金，只能按今年发生额 1 亿给他计算；就算考虑置换，也只能以 3 亿计算； 4 期没动工，不满足资本化条件，不能考虑 4 期地价款。
不知道小弟做法是否妥当？ 置换这个说法没有什么依据，但发现现在很多房地产企业都这样做，算资本化时都按累计发生额计算，即使借款发生在工程开工之后。而且对于未动土地到动工之后，计算利息资本化也把土地款都算进来；查了很多资料都没有对这个基数严格界定，这种做法几乎成行业做法。 各位前辈是怎么处理？有什么相关条例可以分享；小弟跪拜

回答人：chenyiwei
你的说法应有一定道理。总体上对借款费用资本化的口径，尤其是一般借款费用资本化的口径，需要从严把握，以免虚增资产。另外还要注意不同年度、不同项目之间资本化范围和资本化借款费用金额计算方法的一贯性。

回答人：chenyiwei
回复 呼叫帮助 的帖子
这还是一个如何界定借款资金与项目开发支出之间对应关系的问题。要根据相关对应关系能否单独识别、是否足够清晰来确定。能够单独识别的，在个别认定的基础上界定其关联；否则应当以适当的比例（如开发支出的本期发生额和期末余额）分摊到这两期。

回答人：chenyiwei
回复 呼叫帮助 的帖子
这个问题主要是如何界定后续的预售资金是否已被用于置换先前投入项目的借款。有些地方对房地产行业的预售资金有专门的监管规定，要求专户存储、专款专用等，其流向相对较容易确定。此时，如果原先被认定的专门借款确实利用预售资金偿还了，则可以比较清楚地界定出已使用预售资金置换了先前的借款，相应原先的借款费用资本化应停止。在其他情况下，如果难以核实对应关系，或者被置换的是一般借款的，则不应视作已被置换。
如果产生的销售回款用于其它的房地产项目开发，或者委托贷款给关联公司使用，产生的利息收入或其他收益是不应冲减资本化利息的，因为预收款项属于非货币性负债（最终偿还时需交付的是实物而不是货币），和一般意义上的负债仍然存在区别。预收款项本身是不应当计息的，其收到时的货币资金用于暂时性投资的收益与预收款项本身无直接关联。

提问人：爱米粒 时间：2012-07-04 08:53:54
请教：一般生产企业，有工程项目很多，基建和设备的很多，其中有发行股票筹集的项目，剩下的项目都是要承担利息，在建工程的明细科目中设置了“资本化利息”，具体平时怎么计提和怎么摊销呢，具体标准和计算怎么弄？谢谢

回答人：chenyiwei
这个问题太大了。建议先看一下借款费用准则，将具体的案例背景提供出来讨论。

提问人：homeli 时间：2014-11-14 08:57:48
沿用上例，有个房地产项目分为 2 期建设，总共这个项目专门贷款 1 亿元，其中一期 2012 年 10 月开工， 2013 年 10 月完工，二期从2013 年 11 月开工，中途贷款均未归还，请教您，贷款 1 亿先全部进入到一期项目的资本化，一期完工后停止资本化，然后再将贷款 1亿进到二期资本化，这样处理是否合适？

回答人：chenyiwei
不恰当。要考虑这两期开发项目是各自独立的资产，如果 1 亿元的专门借款已经全部投入一期项目，二期项目并未使用该专门借款资金，则该专门借款的利息就不能资本化计入二期的成本。